臺灣臺中地方法院刑事裁定
111年度聲字第1253號
聲  請  人  馮凱傑
被      告  溫政穩




上列聲請人因被告竊盜案件（111年度易字第482號），聲請發還
扣押物，本院裁定如下：
    主    文
本院一一一年度易字第四八二號竊盜案件扣案之新臺幣陸萬元准
予發還馮凱傑。
    理    由
一、聲請意旨略以：本院111年度易字第482號被告溫政穩被訴竊
    盜案件，經扣押新臺幣（下同）6萬元在案，查該扣押物為
    聲請人馮凱傑所有，並無扣押之必要，爰依刑事訴訟法第14
    2條規定，聲請發還聲請人等語。
二、按扣押物若無留存之必要者，不待案件終結，應以法院之裁
    定或檢察官之命令發還之；其係贓物而無第三人主張權利者
    ，應發還被害人，刑事訴訟法第142條第1項定有明文。
三、經查：被告溫政穩意圖為自己不法之所有，基於竊盜之犯意
    ，於民國110年11月6日凌晨2時許，至聲請人即告訴人馮凱
    傑（下稱聲請人）位於臺中市○○區○○路0段00號2樓之2住處
    ，藉該處外矮牆、監視器支架攀爬至2樓陽台，利用窗戶未
    關，即踰越窗戶侵入該處，徒手接續竊取聲請人之皮夾、紅
    包袋內現金，及其妻之皮夾內現金共7萬2100元，得手後，
    自廚房之陽台跳下1樓離去。嗣被告於同日晚間7時52分許，
    因另案通緝為警查獲，經其主動交付而扣得聲請人上開遭竊
    現金中之6萬元等情，經被告於偵查中、本院準備程序及審
    理中坦承不諱（見111偵6428卷P30-31、P80-81，111偵1918
    卷P31、P84，111易482卷P100、P111），核與聲請人於警詢
    時證述情節大致相符（見111偵6428卷P37-39），並有臺中
    市政府警察局第五分局松安派出所110年11月18日職務報告
    、現場照片、監視器畫面截圖（見同上卷P27、P49-57）；
    臺中市政府警察局第三分局立德派出所110年11月8日偵辦刑
    案職務報告書、110年11月6日扣押筆錄、扣押物品目錄表（
    111偵1918卷P27、P35-39），是本案扣案之現金6萬元，可
    明確認定係聲請人持有而遭竊款項，被害人明確，堪認係屬
    贓物，又無第三人就該筆6萬元贓款主張權利，因被告之犯
    罪事證明確，已無留存之必要，聲請人聲請發還，為有理由
    ，應予准許。
四、依刑事訴訟法第142條第1項、第220條，裁定如主文。
中　　華　　民　　國　　111 　年　　5 　　月　　13　　日
                    刑事第十四庭  法  官  黃司熒
上正本證明與原本無異。
如不服本裁定，應於收受送達後5日內向本院提出抗告狀。（應
附繕本）
                                  書記官  蕭訓慧
中　　華　　民　　國　　111 　年　　5 　　月　　13　　日